【裁判字號】    99,台上,2194
【裁判日期】    990415
【裁判案由】    違反毒品危害防制條例
【裁判全文】
最高法院刑事判決            九十九年度台上字第二一九四號
上  訴  人  甲○○
選任辯護人  林祺祥律師
上列上訴人因違反毒品危害防制條例案件，不服台灣高等法院高
雄分院中華民國九十九年一月十二日第二審判決（九十八年度上
訴字第六０六號，起訴案號：台灣高雄地方法院檢察署九十七年
度偵字第一四三二一號），提起上訴，本院判決如下：
    主  文
上訴駁回。
    理  由
一、販賣及轉讓第一級毒品予黃韋綝部分：
按刑事訴訟法第三百七十七條規定，上訴於第三審法院，非以判
決違背法令為理由，不得為之。是提起第三審上訴，應以原判決
違背法令為理由，係屬法定要件。如果上訴理由書狀並未依據卷
內訴訟資料，具體指摘原判決不適用何種法則或如何適用不當，
或所指摘原判決違法情事，顯與法律規定得為第三審上訴理由之
違法情形，不相適合時，均應認其上訴為違背法律上之程式，予
以駁回。本件上訴意旨略稱：(一)、證人黃韋綝於偵查及第一審，
就上訴人甲○○提供第一級毒品海洛因給其施用之期間與次數，
證述反覆、互有矛盾。且其於第一審自承因一直施用海洛因之緣
故，對上訴人提供海洛因之時間，無法確定有無記錯。又自承自
民國九十七年三月初至同年五月間，因大量施用海洛因，致精神
狀況不佳，而無法確定向上訴人無償取得海洛因之時間與次數，
故其指稱向上訴人購買海洛因之證述，應同屬「存有瑕疵」之證
據。原判決竟採為判決之基礎，有採證不依法令之違法。(二)、黃
韋綝於第一審證稱於九十七年四月以後，由住在高雄之人提供海
洛因給其施用。足證其施用海洛因之來源，非僅上訴人。參以其
取得之時間已記憶不清，且證述矛盾，其可能將住在高雄之提供
者與上訴人混淆。此攸關上訴人有無販賣海洛因之認定，屬對上
訴人利益有重大關係之事項，原審未予調查，有應於審判期日調
查之證據未予調查之違法。(三)、原判決既認定上訴人與黃韋綝為
男女朋友，則上訴人自不可能於相近之時間內，對黃韋綝同時存
有「販賣」、「無償轉讓」兩相矛盾之行為。原判決竟認定上訴
人販賣海洛因予黃韋綝三次、無償提供海洛因予黃韋綝六次，顯
違經驗法則云云。惟查原判決撤銷第一審關於販賣第一級毒品予
黃韋綝部分之科刑判決，改判論處上訴人犯如附表編號一至三所
示販賣第一級毒品三罪（皆為累犯，均論處有期徒刑）刑；維持
第一審論處上訴人轉讓第一級毒品（轉讓予黃韋綝）六罪（皆為
累犯）刑之判決，駁回其在第二審之上訴。已詳敘認定犯罪事實
之依據及憑以認定之理由。並對上訴人否認犯罪之辯詞，如何不
足採信；黃韋綝於偵查、第一審及原審之證述，何者可採，何者
不可採；均已依據卷內資料予以指駁及說明。從形式上觀察，原
判決並無任何違背法令之處。次查上訴人於原審並未聲請為何項
調查，原審未予調查，要難謂有應於審判期日調查之證據未予調
查之違法。又上訴人販賣海洛因予黃韋綝時，彼等尚未開始交往
，嗣於住處提供海洛因予黃韋綝施用，始開始交往，已經黃韋綝
於第一審證述明確（見第一審卷第一三四頁正背面），則原判決
認定上訴人分別有販賣、轉讓海洛因予黃韋綝行為，與經驗法則
並無違背。上訴意旨置原判決之論敘於不顧，徒為事實上之爭辯
，並對原審採證認事之職權行使，任意指摘，難謂已符合首揭法
定上訴要件，其此部分上訴違背法律上之程式，應予駁回。
二、販賣第一級毒品予蔡惠真、盧東誼、轉讓第一級毒品予陳秋
華、蔡惠真部分：
查第三審上訴書狀，應敘述上訴之理由，其未敘述者，得提起上
訴後十日內補提理由書狀於原審法院，已逾上述期間，而於第三
審法院未判決前，仍未提出上訴理由書狀者，第三審法院應以判
決駁回之，刑事訴訟法第三百八十二條第一項、第三百九十五條
後段規定甚明。上訴人販賣第一級毒品予蔡惠真、盧東誼、轉讓
第一級毒品予陳秋華、蔡惠真部分，不服原審判決，於九十九年
一月二十七日提起上訴，並未敘述理由，迄今逾期已久，於本院
未判決前仍未提出，依上開規定，其此部分上訴應併駁回。
據上論結，應依刑事訴訟法第三百九十五條，判決如主文。
中    華    民    國  九十九  年    四    月   十五   日
                      最高法院刑事第二庭
                          審判長法官  莊  登  照
                                法官  陳  世  淙
                                法官  徐  昌  錦
                                法官  許  錦  印
                                法官  吳      燦
本件正本證明與原本無異
                                      書  記  官
中    華    民    國  九十九  年    四    月   十九   日
                                                     ｍ

司法院資訊處製作；財團法人民間司法改革基金會備份。
